Minutes et répertoires du notaire Martin LA GRENÉE, 11 mai 1765 - 26 mai 1786 (étude IV)
Archives nationales
- Répertoire(s) de Martin LA GRENÉE, 11 mai 1765 - 26 mai 1786; MC/RE/IV/7 - MC/RE/IV/9
  - Répertoire. 1782, 11 janvier - 1786, 26 mai, 11 janvier 1782 - 26 mai 1786; MC/RE/IV/9
    - Compte d'exécution testamentaire entre le sieur Gadot et le sieur Laurent Terret, 5 mai 1786
      compte d'exécution testamentaire; Gadot (sieur); Terret, Laurent
    - Testament Beguin, 10 mai 1786
      testament; Beguin
    - Notoriété en rectification des noms de Mademoiselle Lemor, 11 mai 1786
      notoriété; Lemor (mademoiselle)
    - Notoriété concernant le sieur Moreau après le décès de la dame Goutte, 12 mai 1786
      notoriété; Moreau (sieur); Goutte (dame)
    - Inventaire après décès de Marie Françoise Prudhomme, veuve Jenot, 22 mai 1786
      inventaire après décès; Prudhomme, Marie-Françoise; Jenot (veuve)